【裁判字號】    95,台附,68
【裁判日期】    951026
【裁判案由】    強盜等罪附帶民訴損害賠償
【裁判全文】
最高法院刑事附帶民事訴訟判決    九十五年度台附字第六八號
上  訴  人  甲○○○○○○○○○○○○○○那MAF公司
                    原指定送達處所：
法定代理人  ｍ○○  原指定送達處所：同上（現所在不明）
上  訴  人  ｙ○○○○○律師事務所
                    原指定送達處所：
兼 代表 人  乙○○
被 上訴 人  戊○○
            國際通商法律事務所
法定代理人  ｘ○○
被 上訴 人  己  ○
            康德國際法律事務所
法定代理人  陸大為
被 上訴 人  BAKER＆McKENZIE（國際通商法律事務所）
            庚○○○○ ○○○○○○○ ○○○○○○○○○○○（日刊公司）
            辛○○○○○○○○○○ ○ ○○○○○○○○○○○○ ○○○○on,Dunn & Cru
            tcher,LLPP（吉普黨事務所）
法定代理人  丁○○○○○ ○○○○○○○（貝爾）
被 上訴 人  Quinn,Kully & Morrow（昆等事務所）
            壬○○○ ○○○○○○ ○○○○○○○（蕊累，蕊案）
            癸○○○ ○○○○○○○（阿當士）
            子○○○○○○ ○○○○○ ○○○○○○（華倫）
            丑○○○○○○ ○○○○○○○ ○○○○○○○（加羅）
            寅○○○ ○○○○○○○ ○○○○○○（柯曼）
            Joy Nunley（朗累）
            卯○○○ ○○○○○○○○（台勒）
            辰○○○○○○○ ○○
            巳○○
            加州地方陪審團委員會
            加州審理委員會
            午○○○○○○○○○○○○○○○會
            未○○○○○○○○○
            聯邦審查委員會第九分會
            加州律師公會（Steet BCV Court of the State
            Bar of CA）
            華府律師公會
            華府審理委員會（District of Columbia Court
             of Appeal）
            聯邦審理委員會（U.S. Court Of Appeal）
            聯邦最後解釋委員會（U.S.Supreme Court）
            紐約州行政事務所（New York office of Court
            Administration）
被 上訴 人  行政院
法定代理人  ｎ○○
被 上訴 人  外交部
法定代理人  ｏ○○
被 上訴 人  司法院
法定代理人  ｐ○○
被 上訴 人  最高法院
法定代理人  戌○○
被 上訴 人  台灣高等法院
法定代理人  ｑ○○
被 上訴 人  台灣台北地方法院
法定代理人  ｒ○○
被 上訴 人  台灣台北地方法院提存所
法定代理人  ｒ○○
被 上訴 人  法務部
法定代理人  ｓ○○
被 上訴 人  台灣高等法院檢察署
法定代理人  ｔ○○
被 上訴 人  台灣台北地方法院檢察署
法定代理人  ｕ○○
被 上訴 人  台灣士林地方法院檢察署
法定代理人  ｗ○○
被 上訴 人  申○○
法定代理人  ｖ○○
被 上訴 人  酉○○○
法定代理人  王必立
被 上訴 人  戌○○
            亥○○
            天○○
            地○○
            宇○○
            宙○○
            玄○○
            黃○○
            Ａ○○
            Ｂ○○
            Ｃ○○
            Ｄ○○
            Ｅ○○
            Ｆ○○
            Ｇ○○
            Ｈ○○
            Ｉ○○
            Ｊ○○
            Ｋ○○
            Ｌ○○
            Ｍ○○
            Ｎ○○
            Ｏ○○
            曾中己
            Ｐ○○
            Ｑ○○
            Ｒ○○
            Ｓ○○
            Ｔ○○
            Ｕ○○
            Ｖ○○
            Ｗ○○
            Ｘ○○
            Ｙ○○
            Ｚ○○
            ａ○○
            ｂ○○
            ｃ○○
            ｄ○○
            ｅ○○
            ｆ○○
            ｇ○○
            ｈ○○
            ｉ○○
            ｊ○○
            ｋ○○
            ｌ○○
上列上訴人等因被上訴人等強盜等罪刑事附帶民事訴訟損害賠償
案件，不服台灣高等法院台南分院中華民國九十五年四月二十日
第二審刑事附帶民事訴訟判決（八十九年度重附民上字第七六號
），提起上訴，本院判決如下：
    主  文
上訴駁回。
    理  由
按法院如僅應就附帶民事訴訟為審判者，應以裁定將該案件移送
該法院之民事庭，固為刑事訴訟法第五百十一條第一項前段所明
定。惟此所謂審判係專指實體上之審判而言，若所提起之附帶民
事訴訟經法院認為不合法予以駁回，雖經合法上訴，上級法院亦
無從為實體之審判，縱予以移送民事庭，仍應認上訴為不合法而
裁定駁回，毫無實益可言，故於此情形，仍應由上訴法院刑事庭
認上訴為無理由，逕以判決駁回，無刑事訴訟法第五百十一條第
一項前段之適用。又按提起附帶民事訴訟，應於刑事訴訟起訴後
第二審辯論終結前為之，但在第一審辯論終結後提起上訴前，不
得提起；再法院認為原告之訴不合法或無理由者，應以判決駁回
之，刑事訴訟法第四百八十八條、第五百零二條第一項分別定有
明文。上述規定所指「第二審辯論終結」，在解釋上應包括第二
審依法不經言詞辯論而以程序判決終結訴訟程序之情形在內。本
件原判決以上訴人乙○○自訴丙○○等九十人涉嫌強盜等罪案件
（原審八十九年度上訴字第二九八號），業經原審於民國八十九
年五月二十二日，依刑事訴訟法第三百七十二條之規定，不經言
詞辯論逕以判決維持第一審所為管轄錯誤之判決，而駁回上訴人
之上訴在案。依上規定及說明，上訴人自不得於原審以上述判決
終結第二審刑事訴訟程序後，再對其他被告追加提起刑事附帶民
事訴訟。乃上訴人竟於第二審為前揭判決後之八十九年六月七日
，就本件刑事附帶民事訴訟部分提起上訴時，一併追加被上訴人
戊○○等八十八人為本件刑事附帶民事訴訟之被告，因認其追加
提起之刑事附帶民事訴訟不合法，而以判決駁回之，經核尚無違
誤。上訴意旨，徒謂其所提起之新訴應另行分案，不得視為追加
而駁回云云，而漫指原判決不當，自難認為有理由，應予駁回。
據上論結，應依刑事訴訟法第四百九十條、第三百九十六條第一
項，判決如主文。
中    華    民    國  九十五  年    十    月  二十六  日
                      最高法院刑事第四庭
                          審判長法官  吳  雄  銘
                                法官  池  啟  明
                                法官  郭  毓  洲
                                法官  韓  金  秀
                                法官  黃  梅  月
      本件正本證明與原本無異
                                      書  記  官
中    華    民    國  九十五  年    十    月  三十一  日
                                                   M


司法院資訊處製作；財團法人民間司法改革基金會備份。
